ACORDAO-COMPLETO-2548462

ACÓRDÃO DE RELAÇÃO

ACÓRDÃO DE RELAÇÃO 4961/2022 ATA 30/2022 - SEGUNDA CÂMARA

Acórdão 4961/2022-TCU-Segunda Câmara
	Considerando que o presente processo trata de representação, com pedido de cautelar suspensiva, formulado pela Security Serviços Auxiliares de Transporte Aéreo Ltda., nos termos do art. 87, § 2º, da Lei n.° 13.303, de 2016, sobre os indícios de irregularidade na Licitação Eletrônica 64/ADLI-3/Sede/2022 conduzida pela Empresa Brasileira de Infraestrutura Aeroportuária para a contratação dos serviços auxiliares de transporte aéreo em proteção da aviação civil contra atos de interferência ilícita, incluindo, entre outros itens, a inspeção de pessoas, pertences e bagagens, com a varredura na área dos aeroportos, o controle de acesso às áreas controladas e restritas, sob o valor estimado de R$ 59.444.991,97, tendo o certame sido homologado sob o valor de R$ 48.599.620,33, com R$ 23.254.710,82 para o Aeroporto Santos Dumont em favor da Karuana Serviços Auxiliares de Transporte Aéreo, além de R$ 25.344.909,78 para o Aeroporto de Congonhas em favor da Top Lyne Serviços Auxiliares de Transporte Aéreo;
	Considerando que a presente representação pode ser conhecida pelo TCU, por atender aos requisitos legais e regimentais de admissibilidade;
	Considerando que, após a análise final do feito, a unidade técnica sugeriu a improcedência da presente representação, com o subsequente prejuízo ao referido pedido de cautelar suspensiva, promovendo o arquivamento do processo;
	Considerando, todavia, que não caberia ao TCU atuar como mera instância recursal em face da decisão tomada anterior e originalmente pela administração pública no referido certame;
Considerando, portanto, que o TCU pode incorporar o parecer da unidade técnica a estas razões de decidir, sem prejuízo, contudo, de promover o conhecimento da presente representação para, no mérito, anotá-la como prejudicada diante da indevida tentativa de transformar o Tribunal em mera instância recursal no referido certame;
Os Ministros do Tribunal de Contas da União, reunidos em Sessão da 2ª Câmara, ACORDAM, por unanimidade, com fundamento nos arts. 143, inciso V, alínea "a", 235, 237, inciso VII e parágrafo único, e 250, inciso I, do Regimento Interno do TCU aprovado pela Resolução n.º 246, de 2011, em conhecer da presente representação para, no mérito, anotá-la como prejudicada, diante dos elementos de convicção até aqui obtidos pelo TCU, anotando como prejudicado, por conseguinte, o correspondente pedido de cautelar suspensiva, por perda de objeto, além de, em sintonia com os pareceres emitidos neste processo, prolatar as providências abaixo fixadas pelo item 1.7 deste Acórdão:
1. Processo TC-Processo 016.005/2022-8 (REPRESENTAÇÃO) 
	1.1. Security Serviços Auxiliares de Transporte Aéreo Ltda. (CNPJ 12.415.356/0001-75) .
	1.2. Entidade: Empresa Brasileira de Infraestrutura Aeroportuária (Infraero) .
	1.3. Relator: Ministro-Substituto André Luís de Carvalho.
	1.4. Representante do Ministério Público: não atuou.
	1.5. Unidade Técnica: Secretaria de Controle Externo de Aquisições Logísticas (Selog) .
	1.6. Representação legal: Kayro Ycaro Alencar Soares (OAB-DF 50.202) , entre outros, representando a Security Serviços Auxiliares de Transporte Aéreo Ltda. 
	1.7. Providências:
	1.7.1. enviar a cópia do presente Acórdão, com o respectivo parecer da unidade técnica, à ora representante e à Empresa Brasileira de Infraestrutura Aeroportuária, para ciência; e
1.7.2. promover o arquivamento do presente processo.

Segunda Câmara

Empresa Brasileira de Infraestrutura Aeroportuária (Infraero).

ANDRÉ DE CARVALHO

Kayro Ycaro Alencar Soares (OAB-DF 50.202), entre outros, representando a Security Serviços Auxiliares de Transporte Aéreo Ltda.

Não atuou.

REPRESENTAÇÃO (REPR)

Secretaria de Controle Externo de Aquisições Logísticas (Selog).